【裁判字號】    92,易,812
【裁判日期】    920715
【裁判案由】    詐欺等
【裁判全文】
臺灣臺南地方法院刑事判決                          九十二年度易字第八一二號
    公  訴  人  臺灣台南地方法院檢察署檢察官
    被      告  乙○○
右列被告因詐欺等案件，經檢察官提起公訴（九十一年度偵字第九六五六號），本院
判決如左：
    主  文
乙○○共同意圖為自己不法之所有，以詐術使人將本人之物交付，處有期徒刑拾壹月
。
    事  實
一、乙○○、甲○○（俟到案後審結）二人係夫妻關係，基於為自己不法所有意圖之
    犯意聯絡，共同於民國九十一年二月六日，由乙○○以其所有之車牌ＹＸ─六○
    五一號自小客車，向台新國際商業銀行股份有限公司永福分行（以下簡稱台新銀
    行）辦理動產抵押貸款，並由甲○○擔任連帶保證人，詐貸得款項為新臺幣（下
    同）五十萬元，約定分三十六期攤還本息，並應將上開車輛存放在其住居所，不
    得任意為遷移等處分。詎乙○○自第一期起即未繳納，並基於為自己不法利益之
    意圖，將前開車輛遷移不明，致生損害於台新公司。
二、案經台新公司訴請台灣台南地方法院檢察署檢察官偵查起訴。
    理  由
一、右開事實，業據被告乙○○在本院審理中坦承，並表示伊確實有辦理貸款，伊並
    未在鼎國企業公司上過班，所以汽車貸款申請書上所載年資三年、職稱課長均非
    實在，況當時伊還在監獄服刑中，汽車貸款申請書均係伊太太簽署，但伊未取得
    貸款等語。
二、經查，被告乙○○在本院審理時，始則辯稱汽車在被警察捉到時，放在路邊，已
    不知所蹤，繼而又辯稱車子在辦貸款時，被介紹人開走，最後本院提示偵查中諸
    多疑點下，才坦承上開均係謊言云云。又查被告乙○○於偵查中辯稱：本件係伊
    朋友介紹買車，伊朋友之姓名甲○○才清楚，伊確有辦理貸款，惟並未取得貸款
    金額，車子亦遭介紹人開走，伊均不知情云云。準此，被告至本院審理庭時仍以
    謊言置辯，最後才自承以前所辯均不實在，可見被告乙○○心術不正，屢在法庭
    上為不實之陳述（見本院九十二年七月一日之審判筆錄）。
三、又查：
（一）右開事實，業據告訴代理人莊文龍指訴綦詳，而本件貸款所簽訂之車輛動產抵
      押契約書，亦係被告乙○○、甲○○所親自簽署或蓋章無訛，此業據被告乙○
      ○在本院審理中坦承該貸款申請書印章為伊所蓋，復有該契約書影本一紙在卷
      可稽。
（二）被告乙○○、甲○○二人在汽車貸款申請書上所書寫之通訊地址為台南市○○
      路○段四十號四樓，惟上址經告訴人訪查，之前係租予學生，現為空屋；而渠
      等之戶籍地房屋，在九十年年底已遭法院拍定，被告二人於九十一年年初已搬
      離，此有告訴人提出之外訪報告單二紙在卷可憑，被告乙○○亦在本院審理中
      坦承伊在台南市○○路○段四十號四樓住過二天，戶籍地苗栗縣苗栗市○○路
      二九六號確已被查封、拍賣，伊已多年未住該地，足見被告二人並無資力購車
      ，自始亦無還款意願。
（三）被告乙○○、甲○○二人於辦妥貸款後，就分期繳納之金額分文未繳，且在汽
      車貸款申請書上填載不實之職業、年資及通訊地址等資料，堪認渠等於貸款之
      初，即有不法所有之意圖。
（四）被告乙○○雖辯稱其所購得之車，係遭不詳之介紹人開走云云，惟此並無法減
      卸被告乙○○係本件動產抵押貸款債務人之身分，且苟係介紹人開走，亦僅被
      告乙○○與介紹人間之債權債務關係，並無法免其本件詐欺之罪責。
綜上所述，被告乙○○、甲○○二人於借款伊始，以購車之名施用詐術行貸款之實，
堪予認定，被告乙○○、甲○○二人自始即有不法所有之詐騙犯意，而告訴人亦因而
受有損害，本件事證明確，被告乙○○犯行洵堪認定。
四、核被告乙○○所為，係犯刑法第三百三十九條第一項及動產擔保交易法第三十八
    條之罪。被告乙○○與甲○○二人，就詐欺取財罪間，有犯意聯絡及行為分擔，
    應論以共同正犯。被告乙○○所犯之上開二罪間，有方法結果之牽連關係，依牽
    連犯之規定從一重之刑法第三百三十九條第一項詐欺罪處斷。爰審酌被告乙○○
    有用毒品之前科（尚未構成累犯），本件犯罪之動機係貪圖不正暴利、手段不正
    當及對社會經濟所造成之危害等一切情狀，爰量處如主文所示之刑，以資懲儆。
五、被告甲○○俟到案後審結。
據上論斷，應依刑事訴訟法第二百九十九條第一項前段，動產擔保交易法第三十八條
，刑法第十一條前段、第二十八條、第三百三十九條第一項、第五十五條，罰金罰鍰
提高標準條例第一條前段，判決如主文。
本案經檢察官陳昆廷到庭執行職務。
中    華    民    國      九十二    年      七        月      十五      日
  臺灣臺南地方法院刑事第一庭
                                      法  官 侯  明  正
右正本證明與原本無異
如不服本判決應於送達後十日內向本院提出上訴狀
                                      書記官 王  惠  珠
中    華    民    國      九十二    年      七        月      十五      日
附錄所犯法條：
中華民國刑法第三百三十九條
意圖為自己或第三人不法之所有，以詐術使人將本人或第三人之物交付者，處五年以
下有期徒刑、拘役或科或併科一千元以下罰金。
以前項方法得財產上不法之利益或使第三人得之者，亦同。
前二項之未遂犯罰之。
動產擔保交易法第三十八條
動產擔保交易之債務人，意圖不法之利益，將標的物遷移、出賣、出質、移轉、抵押
或為其他處分，致生損害於債權人者，處三年以下有期徒刑、拘役或科或併科六千元
以下之罰金。


司法院資訊處製作；財團法人民間司法改革基金會備份。
